Inventaris van het archief van het geslacht Van Dam van Isselt en aanverwante geslachten, 1772-1949
Nationaal Archief, Den Haag
Schrijver: W.E. van Dam van Isselt
D.22 De "Nieuwe Weermacht" van Kolonel van den Belt Overdruk Mil. Spectator 1919
D.25 Moeten wij onze Stelling-Artillerie afschaffen Overdruk Mil. Spectator 1921
D.34 De verdere ontwikkeling van onze weerkracht na demobilisatie Overdruk Mil. Spectator 1918
D 36 Opheffing van de depots der Veld-Artillerie in vredestijd Overdruk Mil. Spectator 1915
D.37 Een oude, doch belangrijk Nota betreffende ons verdedigingsstelsel (jhr. Merkes van Gendt) Overdruk Mil. Spectator 1915
D.39 De geest in het leger en de burgerwachten Overdruk Mil. Spectator 1919
D.43 De vorming van onze Artillerie te Velde in 1815 Overdruk Mil. Spectator 1926
D.45 De bloedarmoede van het Nederlandsche leger inzonderheid van de Infanterie Overdruk Mil. Spectator 1930
Schrijver: Sic Semper
D.50 De lichte Divisie onzer zuidelijke naburen, met toepassing op Nederland Overdruk Mil. Spectator 1926
Schrijver: W.E. van Dam van Isselt
D.58 Het Zwitsersche Leger (voorbeeld van een militieleger) Strategie cursus blz. 38
D.59 Militaire Onderwaterzetting Mavors 1908-1916
D.60 Onze grens- en kustdekking. Een militaire vraag van den dag Overdruk Haagsch Maandblad 1936
D.63 Het verdubbelingsstelsel der Bereden-Artillerie Overdruk Mil. Spectator 1917
D.69 De Handhaving van onze Onzijdigheid Mavors, Velp 1913
D.72 Zes of vier stukken per Batterij Overdruk Mil. Spectator september 1909
D.73 Het voorstel Mussert en de Landsverdediging Overdruk Flevo
D.74 Mobiliseren Mil. Spectator nov/dec 1933
D.75 Proefmobilisatiën Mil. Spectator september 1934
D. 76 De minderheid in de Staatscommissie van 1888 Overdruk Mil. Spectator juli 1903
D.77 Een lacune inzake inkwartiering Overdruk Mil. Spectator februari 1916
D.78 Een nationaal verdedigingsmiddel Mavors juli 1916
D.79 Een woord inzake onze toekomstige legerorganisatie Mavors juli 1916
D.82 De organisatie der snelvuurbaterrij Mil. Spectator februari 1903
D.90 Prof. Dr. Van Embden en de Landsverdediging Overdruk Vragen des Tijds 1925
Schrijver: J.T.T.C. van Dam van Isselt
D.113 De samenwerking van Leger en Volk Org. Ver. ter Beoefening van de Krijgswetenschap 1897
D.114 Volksopvoeding en Volksweerbaarheid Org. Ver. ter Beoefening van de Krijgswetenschap 1895
Schrijver: W.E. van Dam van Isselt Onderwerp: Oefeningen & Opleidingen
1. Hoe vormt men een goed militair troepenonderdeel Mavors, mei 1917
2. Een en ander omtrent de bevelvoering bij opname van veldlegerafdeelingen in onze permanente stellingen Artill. tijdschrift
3. Eenige wenken nopens het geven van de z.g. zitoefeningen te Paard Artill. tijdschrift augustus 1918
4. De toestand der paarden bij de proefbatterij met één-jarigen eerste-oefentijd Artill. tijdschrift
5. Enkele artilleristische oefeningen Artill. tijdschrift juli 1920
6. De oefening en de organisatie der bereden Artillerie Overdruk Mil. Spectator 1908
7. De aanvulling van ons korps beroepsofficieren Overdruk Onze Eeuw 1908
8. Verlofsofficieren bij de veld-artillerie Overdruk Orgaan Ber.-artillerie 1909
9. De Nederlandsche Kadervorming in het licht van Denemarken's oorlogservaring. Uitg. Briedé Den Haag 1908
10. De beteekenis van de instelling der Verlofsofficleren Mavors maart 1908
11. De herziening van de wet op het militair onderwijs Overdruk Onze Eeuw /1915/nov.
12. De encadreering van de Landweer i.v.m. het Reservekader Overdruk De Gids 1905 nr. 9
13. Eenige denkbeelden omtrent de oefening en de organisatie der bereden artillerie Overdruk Mil. Spectator 1907
14. Vorming van Beroepsofficieren voor hier te lande en voor Ned. Indië uitsluitend uit jeugdige reservisten Uitg. Van Stockum Den Haag 1936
15. De beteekenis en de bevordering van het vrijwillig schieten in Nederland Overdruk Allen Weerbaar 23-1-1920
16. De applicatiescholen aan de K.M.A. Overdruk Cadetten Almanak 1927
17. Scheiding van het officierskorps der bereden en der niet bereden Artillerie Militaire Gids juli 1898
Overzicht der moderne veranderingen bij het veldmaterieel der Artillerie Militaire Gids januari 1899
Schrijver: Wilhelmus
18. Oordeel der Pers over het Reservekader. Een teeken des tijds Overdruk De Landsverdediging 1894
Schrijver: W.E. van Dam van Isselt
19. De opleiding van officieren N.I.L. aan de Hoogere Krijgsschool Overdruk De Indische Gids 1927
20. De opleiding van Reserve-Officieren Mavors december 1915
D.29 Samenwerking tusschen Infanterie en Artillerie Overdruk Mil. Spectator 1914
D.38 De uitvoering van een rivierovergang door een divisiegroep (bewegingsoorlog) Overdruk Mil. Spectator 1927
D.35 Eenige denkbeelden omtrent de Opl. en de Pl. van G.S. officieren Overdruk Mil. Spectator 1915
D.42 Losse aanteekeningen omtrent en naar aanleiding van de groote najaarsoefeningen 1924 (door Attila) Overdruk Mil. Spectator 1925
D.44 Opleiding van dienstplichtigen door niet deskundigen Overdruk Mil. Spectator 1927
D.46 De Herhalingsoefeningen voor het geneeskundig personeel door een ouder officier Overdruk Mil. Spectator 1928
D.47 De beteekenis van de sport voor het Leger Overdruk Mil. Spectator 1929
D.48 De training der infanterie meer in het bijzonder het marcheren Overdruk Mil. Spectator 1928
D.51 Richtoefeningen bij de Bereden Artillerie Overdruk Mil. Spectator 1908
D.62 Eenige bijzonderheden nopens de richtwijzen, de wijzen van waarnemen en het vuren der Bereden-Artillerie Mavors 1917 pag. 44 e.v.
D.80 Eene aanteekening op het Reglement voor de Bereden-Art. Overdruk Mil. Spectator 1908
D.81 De toestand der paarden bij de proefbatterij met één-jarigen eerste oefentijd Overdruk Artill. tijdschrift
D.115 De indeling van onze dienstplichtigen Overdruk Vragen des Tijds 1917
Schrijver: J. van Dam van Isselt
D.116 Een en ander over de oefening der militie Overdruk Vragen des Tijds 1901
D.117 Mededelingen betreffende het Reservekader (in vergadering der Vereniging van Leeraren en Inr. van Middelbaar onderwijs) Brochure nov/dec 1895
Schrijver: ?
D.118 Voorschriften betreffende de oprichting van het Reservekader Uitg. Boekhoven te Utrecht 1895
Schrijver: J.T.T.C. van Dam van Isselt
D.119 Beginselen, gronden en strekking van eenige maatregelen tot vorming van reserve officieren Org. Ver. ter beoefening van de Krijgswetenschap 1887
Schrijver: J. van Dam van Isselt
D.120 Het goed recht der moderne richting op het gebied van het militair onderwijs De Indische Gids 1880
D.121 De inspectie en eenige hoofdbelangen van het militair onderwijs Overdruk Vragen des Tijds 1886
D.122 Artikel 194 der grondwet ten aanzien van het militair onderwijs Overdruk Vragen des Tijds 1886
Schrijver: J.T.T.C. van Dam van Isselt
D.123 Adres aan Zijne Majesteit den Koning betr. de regeling van het mil. onderwijs bij de Wet Uitg. Belinfante Den Haag 1882
D.124 Proeve van een ontwerp van Wet tot regeling van het militair onderwijs Overdruk Mil. Spectator afl. 1 1887
Schrijver: J. van Dam van Isselt
D.125 Boekaankondiging Monumenta Germaniae Paedagogica von Karl Kehrbach Mil. Spectator 1890 pag. 374
Schrijver: W.E. van Dam van Isselt
D.126 Herdenking honderd jarig bestaan KMA, waarin opgenomen feestrede van ... Uitg. KMA-Breda 1929
Schrijver: J. van Dam van Isselt
D.127 Discussie over de voordracht van ... over De opleiding tot officier Org. Ver. ter Beoefening van de Krijgswetenschap 1879
Schrijver: J.T.T.C. van Dam van Isselt
D.128 De opleiding tot Officier Org. Ver. ter Beoefening van de Krijgswetenschap 1878
Schrijver: J. van Dam van Isselt
D.129 De kogelbaan der getrokken vuurwapens met eene wiskundige inleiding Gebr. Van Cleef Den Haag 1873
Schrijver: J.T.T.C. van Dam van Isselt
D.130 De opleiding tot officier overeenkomstig de behoefte van de Staat en Maatschappij Org. Ver. ter Beoefening van de Krijgswetenschap 1881
Schrijver: W.E. van Dam van Isselt
D.131 Eenige bijzonderheden nopens de richtwijzen, de wijzen van waarnemen en het vuren der Bereden-Artillerie Mavors 1917 pag. 44 e.v.
Schrijver: J. van Dam van Isselt
D.132 Het Maxim Geschut Overdruk Mil. Spectator 1888
D.133 Opmerkingen en Denkbeelden omtrent de waarde en het gebruik van het Infanterievuur op grote afstanden. Gebr. Van Cleef Den Haag 1880
D. 134 Infanteriefeuer auf groszen Distanzen Neue Militärische Zeit- und Streitfragen 1880 heft IV
D.135 Het infanterie-vuur Overdruk Mil. Spectator 1883
Schrijver: W.E. van Dam van Isselt
D.136 Uitwerking van Afsluitingsvuren Artill. tijdschrift 1918
D.137 Veld-artillerie met één-jarigen eerste-oefening Artill. tijdschrift 1919
Schrijver: J.T.T.C. van Dam van Isselt
D.138 L'Education morale dans les écoles préparatoires de l'Armée et la Marine Broch. Deuxième congrès International d'éducation morale 1912
D.140 De uitwerking en het gebruik van het Heblergeweer Mil. blad gewijd aan de belangen van Staat, Leger, Marine en Schutterij 30-4-1884
Schrijver: W.E. van Dam van Isselt Onderwerp: Staatsche Leger
D.18 De verdediging van Friesland (en Groningen in 1672-1673) Martinus Nijhof 's-Gravenhage 1931
D.23 De wederzijdsche operatieplannen voor den veldtocht van 1599 Overdruk Mil. Spectator 1919
D.27 De inleiding van den veldtocht van 1599 Overdruk Mil. Spectator 1920
D.109 Demonstratie der Spanjaarden tegen de Schenkerschans
D.30 De uitbreiding van Prins Maurits krijgsmacht vóór den aanvang van den veldtocht van 1599. Organisatie van het brugwezen en van den trein Overdruk Mil. Spectator 1919
D.32 Prins Maurits' plakkaten en instructiën van 1599 nopens ons krijgswezen Overdruk Mil. Spectator 1918
D.33 De vorming en de samenstelling van Prins Maurits' Hoofdkwartier in 1599 Overdruk Mil. Spectator 1918
D.53 Het einde van Prins Maurits' veldtocht in 1599 Overdruk Martinus Nijhof 's-Gravenhage
D.54 Prins Maurits' trein (1599) Navorscher, 1916
D.55 Gevaar voor Holland bij vorst in 1598/99 Mavors, 1917
D.56 Had Prins Maurits in 1599 vóór Zaltbommel één of twee schipbruggen over de Waal? Overdruk Bijdr. & Mededelingen der Ver. "Gelre" 1917
D.57 Prins Maurits wenscht in 1599 een vaste brug over de Waal te Nijmegen Overdruk Bijdr. & Mededelingen der Ver. "Gelre" 1917
D.65 Een paar gevechtsbevelen uit den oude tijd Mavors, mei 1914
D.68 - -
D.11 Onze Duitsche Bondgenooten tijdens Prins Maurits' veldtocht in 1599 Overdruk Martinus Nijhof 's-Gravenhage 1917
D.70 De juiste plaats van het eerste gevecht uit den tachtigjarigen oorlog Overdruk Martinus Nijhof 's-Gravenhage 1934
D.84 De gezagsverhoudingen en bevoegdheden over ons Staatschen Leger Mil. Spectator juli 1935
D.94 W.E. van Dam van Isselt over Dr. Wijn's Krijgswezen, De gezagsverhoudingen en bevoegdheden Prins Willem Georg Frederik Overdruk Bijdr. v. Vaderl. geschiedenis en oudheidkunde
D.95 De geldmiddelen onzer Republiek voor den veldtocht van 1599 Overdruk Bijdr. v. Vaderl. geschiedenis en oudheidkunde 1921
D.96 Vorst Johan Maurits' artillerie mei tot december 1673 in Friesland Navorscher afl. 9-12, 1932
D.97 Vorst Johan Maurits van Nassau en zijn Cavalerie-Generaal in Friesland, Markies de Montpouillan (mei tot augustus 1673) Navorscher 1936
D.106 Spionnage tijdens den oorlog van 1672-1673, inzonderheid vanuit en in Friesland
D.107 Het voorspel van den veldtocht van 1599 Overdruk Bijdr. voor Vaderl. Geschiedenis en Oudheidkunde
D.108 De voorbereiding van den veldtocht van 1599 Overdruk Bijdr. voor Vaderl. Geschiedenis en Oudheidkunde
D.110 Het voorspel van Oostende's val (1599) Overdruk Bijdr. voor Vaderl. Geschiedenis en Oudheidkunde
D.112 Prins Willem George Frederik van Oranje-Nassau (1774-1799) Overdruk Haagsch Maandblad febr/mrt 1935
Lv.9 Een poging tot misleiding van Prins Maurits tijdens den veldtocht van 1599 Overdruk Mil. Spectator 1917
D.64 Gevaar voor Holland bij vorst in 1598-1599 Mavors 1917 pag. 81 ev.
Schrijver: W.E. van Dam van Isselt Onderwerp: Biografieën
D.21 In memoriam, Luitenant-Generaal J.L. ten Bosch Overdruk Mil. Spectator 1937
D.26 In memoriam, Luitenant-Generaal H.P. Staal Overdruk Mil. Spectator 1920
D.41 Luitenant-Generaal F. de Bas Overdruk Mil. Spectator 1931
D.49 Luitenant-Generaal W. Cool Overdruk Mil. Spectator 1929
Schrijver: J.H. Burlage
D.101 Levensberigt van Edmond Willem van Dam van Isselt (1796-1860) Overdruk uit handelingen van de Mij. Nederl. Letterkunde Leiden 1860
Schrijver: W. Cool
D.102 Generaal-Majoor J.T.T.C. van Dam van Isselt (1842-1916) Overdruk Mil. Spectator 1916
Schrijver: W.E. van Dam van Isselt
D.103 De Luitenant-Generaal P.G. Booms Overdruk Mil. Spectator 1897
Schrijver: J. van Dam van Isselt
D.104 Levensbericht van F.J.G.W. Leers A.W. Sijthoff, Leiden 1912
Schrijver: Van Bolhuis
D.105 In Memoriam Burgemeester (Bernardus) Reiger, waarbij opgenomen toespraak van de voorzitter van de Centr. Gezondheidsraad J.T.T.C. van Dam van Isselt in de vergadering van 1-2-1908 Centrale Gezondheidsraad 1908
Schrijver: W.E. van Dam van Isselt Onderwerp: Diversen
1. Een mobilisatieproef met een batterij veldartillerie Mavors, april 1913
Schrijvers: W.E. van Dam van Isselt en A.E. Kist
2. 1881-1906 Het 3e Regiment Veld-artillerie H. Engelbregt, Breda, 1906
Schrijver: W.E. van Dam van Isselt
3. De reorganisatie van de Veld-Artillerie Mavors, mei 1913
4. De geschiedenis, die zich herhaalt. Leuven in 1831 en 1914 Navorscher, october 1914
5. De bestemming, de reorganisatie en het gebruik van onze oorlogsvloten Over gedrukt uit het Marineblad, jaargang 1916-1917
6. Recensie door gen. W.E. van Dam van Isselt van het academisch proefschrift van J.W. Wijn, kap. der veld-art. Het Krijgswezen in den tijd van Prins Maurits. Utrecht 1934 "Museum", maandblad voor Philologie en geschiedenis, april 1935
7. Stadhouder Prins Willem III. Rede bij de onthulling van zijn standbeeld, 8 october 1921, op het kasteelplein te Breda, uitgesproken door W.E. van Dam van Isselt. H.A.M. Roelants, Schiedam
8. Prof. mr. J. de Louter. In Memoriam Overdruk uit "Allen Weerbaar" van 8 en 22 april 1932
9. De afsluiting en inperking van de Zuiderzee Overgedrukt uit "Allen Weerbaar", officieel orgaan der Ver. "Volksweerbaarheid" 5 januari 1917
Schrijver: W.E. van Dam van Isselt e.a.
10. Ter herdenking van de gebeurtenissen in 1830-1832. Uitgegeven ter gelegenheid van de 100-jarige herdenking op 8 sept. 1931 te Breda, Tilburg, Bergen op Zoom en Vlissingen Kon. Ned. Ver. Ons Leger e.a.
Schrijver: W.E. van Dam van Isselt e.a.
11. Feestrede uitgesproken op den 19e october 1928 in de Grote kerk te Breda, ter gelegenheid van de herdenking van het 100-jarig bestaan van de K.M.A. K.M.A. Breda 1928
12. Boekbespreking. De blokkade van Grave in 1813-1814. Bewerkt door F.W.A. Sabron Mavors, april 1913
Schrijver: A.A. Beekman
13. De afsluiting en droogmaking der Zuiderzee (met kaartje) Amsterdam, S.L. van Looy 1914
Schrijver: W.E. van Dam van Isselt
14. De stelling van Amsterdam, 1e en 2e druk 1e druk Haarlem 1905, 2e druk Utrecht 1910
15. Een en ander omtrent de Vesting Bergen op Zoom in de jaren 1830-9 Overdruk uit "De Zoom" 12 october 1931
16. Afleveringen van het orgaan van de Ver. ter beoef. van de Krijgswetenschap
17. Het aandeel der Nederlandse troepen in de veldtocht van 1815 Amsterdam S.L. Looy, 1915
18. De verdediging van Friesland in 1672/73 Martinus Nijhoff 's-Gravenhage, 1931
19. Het spoorwegwezen en het gebruik in de Zuid-Afrikaanse oorlog Overdruk uit de Mil. Spectator, maart 1906
20. Een bijdrage tot de geschiedenis der Nederlandse Veldartillerie Mil. Spectator 1914, blz. 416 e.v.
24. Een nationaal, doch weinig bekend middel tot het dekken van een terugtocht door Polderland Overdruk Mil. Spectator, 1921
28. De Standaard-artikelen en het Zwitserse stelsel Overdruk Mil. Spectator, 1925
31. De kringwet van 1853 Overdruk Mil. Spectator, 1918
61. De laatste phasen van de verdediging van Antwerpen (7 tot en met 10 october 1914) Artilleristisch Tijdschrift, maart 1920
67. Luxemburg - Luik - Namen Artilleristisch Tijdschrift
71. De doorbreking der Russen bij Brzeziny door de Duitsers, Polen 22/4 november 1914 Artilleristisch Tijdschrift, april 1920
83. De Yser-Waterlinie van 1914/8 Overdruk uit Artilleristisch Tijdschrift, januari 1918
85. De Nederlandsche Landschapstypen en hunne Militair-Aardrijkskundige betekenis K.M.A. 1902
86. Militaire Aardrijkskunde: Het normaliseren van onze groote rivieren Ad. cursus mil. aardrijkskunde
87. Het droogmakingsplan Mussert en de landsverdediging Overdruk uit "Flevo"
88. De Tiendaagse Veldtocht "Allen Weerbaar" oct/nov 1931
89. De Citadel van Antwerpen Div. artikelen
91. Kort verslag van de 20e Mobilisatie-Reunie van off. der gemobiliseerde I-1 R.V.A. gehouden te Zeist E.O. op 25 en 26 juni 1938
92. Kort verslag van de 21e mobilisatie-Reunie van officieren der gemobiliseerde I-1 R.V.A., gehouden te Tilburg E.O. op 3 en 4 juni 1939
98. De Noord-Nederlandsche Batterij artillerie te voet Lux in 1815. Een Waterloo-studie
99. Feestrede t.g.v. het 25-jarig bestaan van de Cadetten Sociëteit, 10 december 1904, uitgesproken door F. Boogaard
100. De drooglegging der Zuiderzee; extra nummer van de Amsterdammer 1918. Zie artikel Het militaire bezwaar. blz. 13/15
139. Het leven van een onderofficier vóór honderd jaar Amersfoort 1911
Overzicht ontvangen foto's uit de collectie W.E. van Dam van Isselt
1 Bestuur en leraren Koninklijke Militaire Academie te Breda 1900 Groepsfoto
2 Detachement Breda van het 3e Regiment Veldartillerie Zomer 1905 Groepsfoto
3 Foto genomen voor het Stadhuis van Breda na gehouden Voordracht door W.E. van Dam van Isselt in juni 1931 voor de Vereniging van Reserve Officieren van de Koninklijke Landmacht over de "Tiendaagse Veldtocht" Groepsfoto
4 Reunie 1934 van de promotie 1889 der KMA, gehouden met een maaltijd in Hotel "Vieux Doelen" te 's-Gravenhage Groepsfoto
5 Reunie 1937 van de promotie 1889 der KMA "De Schuttersmaaltijd" denkbeeld van H.A. Kooy Groepsfoto
6 Schietcursus in de Legerplaats hij Oldenbroek medio sept / okt 1892 Groepsfoto
7 Officieren van een Bataljon Grenadiers omstreeks 1873 in de Legerplaats bij Millingen Groepsfoto
8 50-jarige Officiers Reunie, gehouden in de "Oude Doelen" te 's-Gravenhage 25-11-1939 Groepsfoto
9 Groep Officieren bij het Instructie Bataljon te Kampen Groepsfoto
10 Cursus aan de Normaal Schietschool te 's-Gravenhage omstreeks 1872 Groepsfoto
11 September 1924 te Ven l o vóór het hotel "Zwijnshoofd" na de lunch, door de Commandant Veldleger de Lt. Generaal Muller Massis, leider der grote najaarsoefening, namens de Regering aangeboden aan de aanwezige buitenlandse officieren en militaire attaché's Groepsfoto
12 Cursus Hogere Krijgsschool te 's-Gravenhage 1895-1898 Groepsfoto
13 Officieren van het 3e Regiment Veldartillerie Detachement Breda zomer 1899 Groepsfoto
14 Het 3e Regiment Veldartillerie in de zomer van 1899 in de Legerplaats bij Oldenbroek Groepsfoto
15 Commissie ter beproeving van snelvuurgeschut van 7.5 cm in de Legerplaats bij Oldenbroek augustus 1900 aangeboden door de firma Krupp Groepsfoto
16 Fotoreproductie van een schilderij van A.J. Couwenberg voorstellende de Majoor E.W. van Dam van Isselt geb. 1796, Commandant der Vrijwillige Jagers van Dam in de slag bij Leuven 12 augustus 1831 Groepsfoto
17 J.T.T.C. van Dam van Isselt 1842-1916 als Kapitein-Directeur van de Hoofdcursus te Kampen Portret
18 Generaal-Majoor J.T.T.C. van Dam van Isselt Voorzitter van de Centrale Gezondheidsraad Portret
19 J.T.T.C. van Dam van Isselt als 1 e Luitenant Portret
20 G.E.H.W. van Dam van Isselt 1845-1917 Portret
21 J. van Dam van Isselt geb. 1842 als 2e Luitenant der Infanterie - Maastricht Portret
22 A. van Doorninck Portret
Beschrijving van de series en archiefbestanddelen
- Het geslacht Van Dam van Isselt, I.
  - Jacob van Dam (1720-1783) en Aletta Francina Buyk (1726-1803), A.
    - Jacob van Dam, 1.
      Over Jacob, zoon van mr. Willem van Dam en Elisabeth Pith, zie Inleiding.
      - Testament verleden voor J.T. Blekman, notaris van het Hof van Utrecht, te Utrecht, te Utrecht, met extract van Blekman; 18 december 1779; 17 augustus 1784; 1; 2 stukken
      - Stukken betreffende zijn nalatenschap., 1784; 2; 1 omslag
        Op de stukken bevinden zich aantekeningen van W.E. van Dam van Isselt.
    - Aletta Francina Buyk, 2.
      Zij was de dochter van Edmond Buyk en Maria Hurnius.
      - Testament verleden voor Joan Frederik Gobius, notaris in Utrecht., 1803; 3; 1 stuk
  - Willem van Dam van Isselt (1757-1832), B.
    Over Willem, zoon van Jacob van Dam en Aletta Francina Buyk, zie Inleiding.
    - Stukken betreffende de huwelijkse voorwaarden tussen Van Dam van Isselt en G.E. Nahuys., 1784; 4; 1 omslag
    - Huurcontracten aangaande het landgoed Isselt, opgemaakt door zijn zoon mr. Jacob van Dam van Isselt als rentmeester over zijn goederen., 1817; 5; 1 omslag
    - Stukken betreffende zijn nalatenschap., 1832; 6; 1 omslag
  - Jacob van Dam van Isselt (1785-1854) en Wilhelmina van Barneveld (1805-1888), C.
    Over Jacob, zoon van mr. Willem van Dam van Isselt en Geertruyda Elisabeth Nahuys, zie Inleiding.
    - Jacob van Dam van Isselt, 1.
      - particulier, a.
        - personalia, a.1
          - Ingekomen brieven., 1820-1854; 7; 1 omslag
            Op de stukken bevinden zich aantekeningen van W.E. van Dam van Isselt. De namen der afzenders zijn opgenomen in de index op personen.
          - Paspoorten, uitgereikt voor reizen naar Italië, Frankrijk en Duitsland., 1820-1830; 8; 1 omslag
          - Stukken betreffende zijn huwelijk met Wilhelmina van Barneveld., 1841; 9; 1 omslag
          - Koninklijk Besluit van 2 juni 1841, nummer 9, houdende de benoeming tot ridder in de orde van de Nederlandse Leeuw, afschrift., 10; 1 stuk
            Op dit stuk bevinden zich aantekeningen van W.E. van Dam van Isselt.
          - Minuten van uitgaande brieven aan de redactie van het tijdschrift "De Navorscher" en n.n., 1845 en 1854; 11; 2 stukken
          - Uittreksel uit het doopregister van de gereformeerde kerk te Utrecht., 1851; 12; 1 stuk
          - Stukken betreffende zijn overlijden en nalatenschap., 1854-1863 en z.j.; 13; 1 omslag
        - financiën, a.2
          - Schuldbekentenis aan Isaac Schalij ten overstaan van Q.H. Stevens, notaris te Utrecht, met kwitantie., 1817, 1821; 14; 2 stukken
          - Akte houdende de koop van enige percelen land onder de gemeente Soest en in de polder De Haar, afkomstig uit de nalatenschap van Johanna Haan, weduwe van Cornelis Poonen van Veldhuizen, ten overstaan van Ludovicus Hondius, notaris te Amersfoort. Afschrift., 1836; 15; 1 stuk
          - Stukken betreffende de koop van het pand Korte Gracht 74 te Amersfoort door mr. Jacob van Dam van Isselt en Cornelis Johannes Phillipo van Cornelis Allard Abbing en de overname van het hele pand door Van Dam van Isselt ten overstaan van Ludovicus Hondius, notaris aldaar., 1837; 16; 1 omslag
          - Kasboek, houdende tevens aantekeningen van gebeurtenissen en verrichtingen van Van Dam van Isselt en voortgezet door zijn vrouw., 1854-1856; 17; 1 deel
      - funkties, b.
        - "Haarlemsche Courant" met een artikel over de ingebruikname van een nieuw gebouw van de rechtbank te Amersfoort., 1847; 18; 1 stuk
          Van Dam van Isselt was lid van de arrondissementsrechtbank aldaar.
        - "Arrondissementsbode van Amersfoort" met een artikel omtrent het in het leven roepen van een sub-commissie ter oprichting van een standbeeld voor koning Willem II., 17 april 1849; 19; 1 stuk
        - "Arrondissementsbode van Amersfoort" met vermelding van J. Van Dam van Isselt als lid van een delegatie tot felicitatie van koning Willem III met diens troonsbestijging., 1849; 20; 1 stuk
        - Akte houdende de verklaring dat hij buiten het ambt van president van de arrondissementsrechtbank geen nevenfunkties zal bekleden., 1851; 21; 1 stuk
        - Uitnodigingen voor diners, binnengekomen bij Van Dam van Isselt als lid der Staten van Utrecht., 1853 en z.j.; 22; 1 omslag
        - Pamfletten houdende aanbevelingen van Van Dam van Isselt als kandidaat voor de Provinciale Staten van Utrecht., z.j.; 23; 2 stukken
    - Wilhelmina van Barneveld, 2.
      Zij was de dochter van Jacob Thomas en Dirkje van Asselt